臺灣臺中地方法院刑事判決　　　　　　　 96年度易字第574號
公　訴　人　臺灣臺中地方法院檢察署檢察官
被　　　告　丙○○
上列被告因竊盜案件，經檢察官提起公訴（95年度偵字第26657
號、96年度偵字第1051號）及移送併辦（96年度偵字第2909號）
，被告於準備程序中就被訴事實為有罪之陳述，經本院合議庭評
議後裁定由受命法官獨任改行簡式審判程序審理，判決如下：
    主    文
丙○○竊盜，累犯，處有期徒刑肆月。又結夥三人以上竊盜，累
犯，處有期徒刑柒月。又結夥三人以上竊盜，累犯，處有期徒刑
柒月。又結夥三人以上竊盜，累犯，處有期徒刑柒月。應執行有
期徒刑壹年玖月。
    犯罪事實
一、丙○○前因施用毒品罪，經臺灣苗栗地方法院於民國90年11
    月23日以90年度訴字第126號判處有期徒刑八月、四月，應
    執行有期徒刑十月確定；於91年7月19日入監執行，於92年4
    月30日因縮短刑期執行完畢。
二、丙○○基於行竊他人財物之犯意，意圖為自己不法之所有，
    於95年9月20日上午7時15分許前之某時，在臺中縣大甲鎮○○路938號前之大甲花園城附近，見甲○○所有、車牌號碼
    4850—PT號紅色箱型車之車門未鎖，認為有機可趁，遂以發
    動引擎之方式行竊該紅色箱型車，得手後，丙○○即將原車
    牌拆卸，改懸掛其所有之車牌號碼HJ—3902號車牌二面，供
    己作為代步工具之用。
三、丙○○又與乙○○（業經審結）、戊○○（俟到案後另行審
    結），基於共同行竊他人財物之犯意聯絡，意圖為自己不法
    之所有，(一)先於95年10月8日上午8時許，由丙○○駕駛前開
    行竊而得之紅色箱型車，搭載乙○○、戊○○，前往苗栗縣
    通宵鎮五北里155號「振興工業社」外，趁無人注意之際，
    結夥三人共同徒手行竊己○○所有之電線三捆、馬達三具、
    引擎一具等財物（合計價值約新臺幣〈下同〉一萬元），得
    手後，隨即駕車於95年10月8日上午9時許，共同前往臺中縣
    大安鄉○○○路111號「億順舊貨行」變賣，換取現金三千元
    ，共同花用殆盡；(二)又於95年10月8日上午10時許，再由丙○○駕駛前開紅色箱型車搭載乙○○、戊○○，前往臺中縣
    大甲鎮○○街88之3號「欽成營造公司」工廠集貨區，趁無
    人注意之際，結夥三人共同徒手行竊電纜線合計50公斤（價
    值約七千五百元），得手後，即將該電纜線藏放於工地附近
    草叢內；(三)再於95年10月8日16時許，由丙○○駕駛前開紅
    色箱型車搭載乙○○、戊○○，再度前往臺中縣大甲鎮○○
    街88之之3號「欽成營造公司」工廠集貨區，趁無人注意之
    際，結夥三人共同徒手行竊電纜線合計50公斤（價值約七千
    五百元），得手後，隨即前往工地附近之草叢欲將先前藏放
    之電纜線一併搬運上車之際，為工廠管理員丁○○當場發覺
    ，報警處理，丙○○、乙○○及戊○○三人立即棄車逃逸，
    員警依據遺留現場之紅色箱型車，循線查悉上情，並於95年
    11 月22日17時30分許，在臺中縣大甲鎮○○路1號，查獲丙○○。
三、案經臺中縣警察局大甲分局報告及臺灣臺中地方法院檢察署
    檢察官自動檢舉偵查起訴暨移送併辦。
    理    由
一、訊據被告丙○○對於上揭時地，單獨行竊被害人甲○○所有
    之前開紅色箱型車及同案被告丙○○、戊○○結夥三人，先
    後三次共同徒手行竊被害人己○○所有之電線、馬達及引擎
    及被害人欽成營造公司所有之電纜線等財物得手等情，業於
    本院中坦認屬實，核與共同被告乙○○於偵查及本院中之供
    述內容（參照95年度偵字第26657號偵查卷第65頁、本院卷
    第57至58頁）、被害人甲○○於警詢中之指述內容（參照95
    年度偵字第26657號偵查卷第18至19頁）及證人丁○○、王
    賴淑金於警詢中之證述情節（參照95年度偵字第26657號偵
    查卷第22頁、第37至38頁）均屬相符，並有被害人己○○設
    置之監視器拍攝畫面翻拍照片影本三份（參照95年度偵字第
    26657號偵查卷第18、34頁）、被害人甲○○、欽成營造公
    司領回遭竊財物之贓物認領保管單各一份（參照95年度偵字
    第26657號偵查卷第20、25頁）、被害人甲○○及被告丙○○之車籍資料各一份（參照95年度偵字第26657號偵查卷第2
    1、30頁）、查獲現場照片四張（參照95年度偵字第26657號
    偵查卷第26至29頁）、舊貨（資源回收）業買入登記簿影本
    一份（參照95年度偵字第26657號偵查卷第39頁）在卷可稽
    ，被告丙○○自白供述與現有事證相符，應堪置信。又查獲
    員警針對被告丙○○所駕駛之紅色箱型車，採集指紋，比對
    鑑定結果，與檔存之同案被告乙○○指紋卡中右環指之指紋
    及同案被告戊○○指紋卡中左拇指之指紋相符，此有內政部
    警政署刑事警察局95年10月31日刑紋字第09500161492號鑑
    驗書一份在卷足憑（參照95年度偵字第26657號偵查卷第41
    至52頁），足堪認定被告丙○○確有夥同同案被告乙○○、
    戊○○三人共同行竊之事實。至於被告丙○○行竊被害人甲○○所有之前開紅色箱型車之時間，被告丙○○雖於本院中
    供稱係95年10月8日凌晨，在臺中縣大甲鎮○○路行竊，然
    被告丙○○與同案被告乙○○、戊○○於95年10月8日上午8
    時許，即共同駕駛該車前往苗栗縣通宵鎮○○○○○路程時
    間，顯然被告丙○○對於行竊時間記憶與實情有所出入，且
    被害人甲○○於95年9月20日上午7時50分許，在臺中縣大甲
    鎮○○路938號前，即已發現遭竊，而遭竊之地點，與被告
    丙○○所稱行竊地點大致相符，可見該紅色箱型車確實為被
    告丙○○所竊，因此，實際行竊時間，應以被害人甲○○指
    述之95年9月20日上午7時15分許前之某時，較為可信。本件
    事證已臻明確，被告丙○○犯行，洵堪認定。
二、被告丙○○就前開犯罪事實二之竊盜犯行，係犯刑法第三百
    二十條第一項之竊盜罪。被告丙○○就前開犯罪事實三(一)至
    (三)之三次竊盜犯行，分別係犯刑法第三百二十一條第一項第
    四款之結夥三人以上竊盜罪。被告丙○○與同案被告乙○○
    、戊○○就前開犯罪事實三(一)至(三)之三次結夥三人以上竊盜
    犯行間，分別有共同實行竊盜犯罪之犯意聯絡及行為分擔，
    為共同正犯。又被告丙○○前後三次結夥三人以上竊盜之犯
    行，第一次行竊之時間為95年10月8日上午8時許，地點在苗
    栗縣通宵鎮，與第二次行竊之時間為95年10月8日上午10時
    許，地點在臺中縣大甲鎮，二次行竊之時間、地點及被害法
    益均不相同，顯係基於各別犯意而為之，應予分論併罰；而
    被告丙○○第二、三次行竊之地點均為臺中縣大甲鎮，而行
    竊對象均為被害人欽成營造公司，惟該二次竊盜犯行，時間
    分別為95年10月8日上午10時許及16時許，前後相隔已有六
    個小時，且被告丙○○於偵查中供稱：「（第一次偷完後，
    就將行竊而得之電纜線）放在工地附近草堆內，想說多一點
    時再去賣。」等語（參照95年度偵字第26657號偵查卷第65
    號），佐以被告丙○○與同案被告乙○○、戊○○三人於行
    竊得手後立即將行竊財物妥善藏置於工廠附近草叢內之情，
    可見被告丙○○與同案被告乙○○、戊○○於第二次行竊當
    時，主觀上並無預計接續第三次行竊之犯意，因此，第三次
    之竊盜犯行，亦應係出於各別犯意而為之，亦應予分論併罰
    。（至於臺灣臺中地方法院檢察署檢察官以96年度偵字第29
    09號移送併辦部分，與本案業經起訴部分，係屬同一案件，
    自為本案起訴效力所及，附此敘明。）查：被告丙○○前因
    施用毒品罪，經臺灣苗栗地方法院於90年11月23日以90 年
    度訴字第126號判處有期徒刑八月、四月，應執行有期徒刑
    十月確定；於91年7月19日入監執行，於92年4月30日因縮短
    刑期執行完畢等情，此有臺灣高等法院被告前案紀錄表一份
    在卷足憑，被告丙○○前受有期徒刑之執行完畢後，五年以
    內故意再犯本件有期徒刑以上之前開四罪，均為累犯，應依
    刑法第四十七條第一項之規定，分別加重其刑。爰審酌被告
    丙○○不思循正當途徑獲取生活所需，竟行竊他人車輛作為
    代步工具，並結夥三人利用該行竊車輛共同行竊他人財物，
    以圖變賣換現之方式，獲取不法利益，造成被害人之財產損
    失及生活不便，考量被告丙○○犯罪後業經坦承全部犯行，
    犯後態度良好，且行竊財物價值非鉅，並多已查獲歸還被害
    人領回等一切情狀，分別量處如主文所示之刑，並合併定其
    應執行之刑，以示懲儆。
據上論斷，應依刑事訴訟法第二百七十三條之一第一項、第二百
九十九條第一項前段，刑法第二十八條、第三百二十條第一項、
第三百二十一條第一項第四款、第四十七條第一項、第五十一條
第五款，判決如主文。
中　　華　　民　　國　　96　　年　　5 　　月　　8 　　日
                  刑事第五庭    法  官  巫淑芳
上正本證明與原本無異。
如不服本判決，應於送達後十日內向本院提出上訴狀（須附繕本
），上訴於臺灣高等法院臺中分院。
                                書記官  王麗麗
中　　華　　民　　國　　96　　年　　5 　　月　　8 　　日
附錄論罪科刑法條：
中華民國刑法第320條：
意圖為自己或第三人不法之所有，而竊取他人之動產者，為竊盜
罪，處五年以下有期徒刑、拘役或五百元以下罰金。
意圖為自己或第三人不法之利益，而竊佔他人之不動產者，依前
項之規定處斷。
前二項之未遂犯罰之。
中華民國刑法第321條：
犯竊盜罪而有左列情形之一者，處六月以上、五年以下有期徒刑
：
一於夜間侵入住宅或有人居住之建築物、船艦或隱匿其內而犯之
  者。
二毀越門扇、牆垣或其他安全設備而犯之者。
三攜帶兇器而犯之者。
四結夥三人以上而犯之者。
五乘火災、水災或其他災害之際而犯之者。
六在車站或埠頭而犯之者。
前項之未遂犯罰之。
